【裁判字號】    98,交聲,742
【裁判日期】    980319
【裁判案由】    違反道路交通管理處罰條例聲明異議
【裁判全文】
臺灣臺北地方法院交通事件裁定         98年度交聲字第742號
異  議  人  甲○○
上列異議人因違反道路交通管理處罰條例案件，對於臺北市政府
警察局於民國九十六年六月十三日所為北市警交字第AVE955403
號舉發違反道路交通管理事件通知單聲明異議，本院裁定如下：
    主  文
異議駁回。
    理  由
一、按受處分人不服道路交通管理處罰條例第八條主管機關所為
    之處罰者，依同條例第八十七條第一項規定，得於收到裁決
    書之翌日起二十日內，向管轄地方法院聲明異議。次按道路
    交通案件處理辦法所稱之交通案件，係指違反道路交通管理
    處罰條例經公路主管機關或警察機關或其聯合設置之裁決機
    關處罰後，聲明異議之案件。交通法庭認為聲明異議不合法
    律上之程式者，應以裁定駁回之，道路交通案件處理辦法第
    二條第一款、第十八條前段分別定有明文。準此，受處分人
    不服道路交通管理處罰條例第八條主管機關所為之處罰，須
    於接到裁決書後始得向法院聲明異議，未經裁決機關裁決之
    案件，即非道路交通案件處理辦法所稱之交通案件，不得逕
    予聲明異議，否則即難認其異議合於法律上之程式。
二、經查，本件異議人甲○○於民國九十六年六月十三日凌晨二
    時三十五分許，於酒後騎乘車號ATT-453號重型機車行經臺
    北市○○○路6巷口時，經警攔檢盤查，經測試其呼氣酒精
    濃度達每公升0.74毫克，違反道路交通管理處罰條例第三十
    五條第一項第一款之規定，經警於九十六年六月十三日以北
    市警交字第AVE955403號舉發違反道路交通管理事件通知單
    掣單舉發，並經異議人依該通知單內所載條文，向主管機關
    臺北市交通事件裁決所繳交罰鍰新臺幣四萬五千元並吊扣駕
    照十二個月完畢等情，雖據本院依職權以電話向臺北市交通
    事件裁決所查證明確，並有前揭舉發違反道路交通管理事件
    通知單影本、臺灣臺北地方法院檢察署檢察官九十六年度偵
    字第一三八一八號緩起訴處分書、本院公務電話紀錄各一份
    附卷可稽。惟該事件經本院依法向臺北市交通事件裁決所電
    詢之結果，知其迄今仍未經該管公路主管機關裁決，亦有本
    院九十八年三月十九日公務電話紀錄一份在卷可稽。則揆諸
    前揭法條之意旨，異議人對未經交通主管機關裁決之交通事
    件逕向本院聲明異議，其異議為不合法律上之程式，且無從
    補正，應予駁回。至異議人以其前揭交通違規事件業經臺灣
    臺北地方法院檢察署檢察官為緩起訴處分，其已依緩起訴處
    分向國庫繳交新臺幣25000元結案，則其之前繳臺北市交通
    事件裁決所行政罰鍰部分，基於一事不二罰之法理，故提起
    聲明異議，請求本院退還云云，因非本院權責，似應由異議
    人另行向主管機關臺北市交通事件裁決所主張，始為適法，
    附此敘明。
三、據上論斷，應依道路交通案件處理辦法第十八條前段，裁定
    如主文。
中    華    民    國    98    年    3     月    19    日
                臺灣臺北地方法院交通法庭
                              法  官  劉秀君
上正本證明與原本無異。
如不服本裁定，應於裁定送達後5日內向本院提出抗告狀。
                              書記官  吳俊龍
中    華    民    國    98    年    3     月    19    日


司法院資訊處製作；財團法人民間司法改革基金會備份。
